【裁判字號】    99,聲,33
【裁判日期】    990921
【裁判案由】    訴訟救助
【裁判全文】
臺灣高等法院高雄分院民事裁定            99年度聲字第33號
聲  請  人  乙○○
相  對  人  丙○○
            壬○○
            癸○○○
            己○○○
            庚○○
            辛○○
            甲○○
            丁○○
            戊○○
上列當事人間請求清償債務事件，聲請人對於本院99年7 月21日
本院99年度上易字第150 號確定判決提起再審之訴（即本院99年
度再字第12號），而聲請訴訟救助，本院裁定如下：
    主  文
聲請駁回。
聲請訴訟費用由聲請人負擔。
    理  由
一、按當事人無資力支出訴訟費用者，法院應依聲請，以裁定准
    予訴訟救助；但顯無勝訴之望者，不在此限。民事訴訟法第
    107 條第1 項定有明文。又所謂「顯無勝訴之望」者，係指
    聲請訴訟救助之當事人所提起之訴，依其主張之事實，於法
    律上本無獲得勝訴之望，或其起訴為不合法之情形而言（最
    高法院99年台抗字第104 號、94年台抗字第1193號裁定參照
    ）。換言之，所謂顯無勝訴之望，係指其伸張或防衛權利之
    不能維持，現已灼然甚明者，此項法定要件旨在防救助辦法
    之濫用。如聲請訴訟救助之當事人顯無勝訴之望，則雖經釋
    明其無支出訴訟費用之資力，或經有資力之人出具保證書代
    之，亦應駁回其聲請。
二、本件聲請意旨略以：聲請人與相對人間請求清償債務再審事
    件（即本院99年度再字第12號），因聲請人生活困難，目前
    實無資力再支出該事件之訴訟費用，而該再審事件亦非顯無
    勝訴之望，爰依民事訴訟法第107 條之規定，聲請訴訟救助
    云云。
三、經查本件聲請前曾對於本院99年7 月21日99年度上易字第15
    0 號確定判決提起再審之訴，經本院於99年8 月11日以99年
    度再字第9 號裁定命其於收受該裁定正本5 日內繳納裁判費
    新台幣2 萬6448元，因聲請人逾期未繳納裁判費，本院乃於
    99年8 月24日裁定駁回聲請人所提再審之訴，聲請人並對該
    裁定提起抗告在案。嗣聲請人再對本院前揭99年度上易字第
    150 號確定判決，另向本院提起本件99年度再字第12號再審
    之訴，然查聲請人係於99年7 月26日收受前揭確定判決，此
    有送達證書附卷可稽，乃聲請人遲至99年8 月27日始對之提
    起本件再審之訴，顯已逾30日之不變期間，而顯無勝訴之望
    。揆諸上開說明，聲請人就本件再審之訴聲請訴訟救助，即
    屬不合法，應予駁回。
四、據上論結，本件聲請訴訟救助為不合法，不應准許。爰依民
    事訴訟法第95條、第78條，裁定如主文。
中    華    民    國    99    年    9     月    21    日
                              民事第三庭
                                  審判長法官 張國彬
                                  法      官 鄭月霞
                                  法      官 吳登輝
以上正本證明與原本無異。
本件不得抗告。
中    華    民    國    99    年    9     月    23    日
                                  書  記  官 廖素珍

司法院資訊處製作；財團法人民間司法改革基金會備份。
